臺灣高等法院刑事裁定
110年度聲字第2580號
聲  請  人  臺灣高等檢察署檢察官
受  刑  人  張家寧



上列聲請人因受刑人數罪併罰有二裁判以上，聲請定其應執行之
刑（聲請案號：臺灣高等檢察署110年度執聲字第1116號），本
院裁定如下：
    主  文
甲○○犯如附表所示各罪所處之刑，應執行有期徒拾肆年。
    理  由
一、聲請意旨略以：受刑人甲○○因犯詐欺等數罪，先後經判決確
    定如附表，應依刑法第53條及第51條第5款之規定，定其應
    執行之刑，爰依刑事訴訟法第477條第1項之規定聲請定應執
    行之刑等語。
二、按裁判確定前犯數罪者，併合處罰之；數罪併罰有二裁判以
    上者，應依刑法第51條之規定定其應執行之刑；宣告多數有
    期徒刑者，於各刑中之最長期以上，各刑合併之刑期以下，
    定其刑期，但不得逾30年，刑法第50條第1項、第53條、第5
    1條第5款分別定有明文。
三、經查：受刑人犯如附表所示之53罪，前經本院、臺灣臺北地
    方法院及臺灣桃園地方法院分別判處如附表所示之刑，均經
    確定在案（聲請書誤載部分更正如附表所示），且如附表編
    號2至53所示之罪均為如附表編號1所示之裁判確定前所犯，
    此有本院被告前案紀錄表及上開刑事判決在卷可稽。茲檢察
    官聲請定應執行之刑，本院審酌認聲請為正當，爰審酌受刑
    人所犯如附表所示之53罪，均屬三人以上共同詐欺取財相關
    犯罪，其犯罪類型、行為態樣、手段、動機及所侵害法益均
    相似，犯罪時間持續約1個月期間（民國106年9月15日起至
    同年10月21日間），且部分犯罪時間為同日或僅相隔1日，
    彼此間之責任非難重複程度甚高，兼衡受刑人犯如附表編號
    1至19所示之罪，曾經臺灣桃園地方法院裁定定執行刑為有
    期徒刑13年確定等情，並考量受刑人於110年10月19日提出
    之「聲請數罪併罰狀」所載其係因年少不懂國家法律之嚴峻
    ，結交誤友而犯下本案犯行，犯錯後已深刻悔悛，且過度拘
    禁在監，對於受刑人來說並非有益，反而可能造成受刑人與
    親情、社會嚴重脫節，在未來返回社會時，可能使受刑人身
    受其害，請考量受刑人犯後態度、情可憫恕等情從輕量刑等
    意見陳述後，而為整體非難評價後，爰應定其應執行刑為有
    期徒刑14年。
據上論斷，應依刑事訴訟法第477條第1項，刑法第53條、第51條
第5款，裁定如主文。
中　　華　　民　　國　　110 　年　　12　　月　　30　　日
　　　　　　　  　刑事第二十三庭審判長法　官  許永煌
　　　　　　　　　　　　　　　　　    法　官  黃美文
　　　　　　　　　　　　　　　　　    法　官  雷淑雯
以上正本證明與原本無異。
如不服本裁定，應於收受送達後5日內向本院提出抗告狀。
                                      書記官  林立柏
中　　華　　民　　國　　111 　年　　1 　　月　　5 　　日
附表：
編            號  1 2 3 罪            名  三人以上共同詐欺取財 三人以上共同詐欺取財 三人以上共同詐欺取財 宣     告     刑  有期徒刑1年6月 （共6罪） 有期徒刑1年5月 （共3罪） 有期徒刑1年4月 （共6罪） 犯   罪  日   期  106年9月20日21時34分許起至同年月21日某時許、 106年9月20日21時42分許起至同年月21日0時33分許、 106年9月20日某時許起至同日22時58分許、 106年9月30日21時15分許起至同日23時43分許、 106年9月30日20時22分許起至同日21時42分許、 106年10月16日21時48分許起至同日22時27分許 106年9月20日17時9分許至同日19時5分許、 106年9月24日18時54分許起至同日某時許、 106年9月18日11時30分許起至同年月19日12時49分許 106年9月20日17時19分至同日19時45分許、 106年9月20日22時3分許起至同年月21日19時17分許、 106年9月21日17時36分許起至同日18時59分許、 106年9月30日21時11分許起至同日21時12分許、 106年9月23日15時23分許起至同日19時30分許、 106年9月23日17時15分許起至同日19時11分許 偵查（自訴）機關 年  度   案  號  起訴案號：臺灣新北地方檢察署106年度偵字第33200、8236號、107年度偵字第2577號；移送併辦案號：臺灣臺北地方檢察署107年度偵字第13號、臺灣花蓮地方檢察署107年度偵字第4205號   最  後 事實審 法    院 臺灣高等法院      臺灣高等法院      臺灣高等法院       案    號 107年度上訴字第1988號 107年度上訴字第1988號 107年度上訴字第1988號  判決日期 107年12月5日 107年12月5日 107年12月5日 確  定 判  決 法    院 臺灣高等法院      臺灣高等法院      臺灣高等法院       案    號 107年度上訴字第1988號 107年度上訴字第1988號 107年度上訴字第1988號  確定日期 107年12月28日 107年12月28日 107年12月28日 備            註  臺灣新北地方檢察署108年度執他字第389號 臺灣新北地方檢察署108年度執他字第389號 臺灣新北地方檢察署108年度執他字第389號   編號1至19經臺灣桃園地方法院109年度聲字第4703號定應執行有期徒刑13年。   

編            號  4 5 6 罪            名  三人以上共同詐欺取財 三人以上共同詐欺取財 三人以上共同詐欺取財 宣     告     刑  有期徒刑1年8月 有期徒刑1年7月 （共3罪） 有期徒刑2年 （共2罪） 犯   罪  日   期  106年9月20日10時14分許起至同日13時11分許 106年9月22日12時20分許起至同日13時50分許、 106年9月23日22時許起至同年月24日2時4分許、 106年9月23日16時21分許起至同日某時許 106年9月15日17時3分許起至同年月20日18時7分許、 106年10月18日16時許起至同年月21日11時18分許 偵查（自訴）機關 年  度   案  號  起訴案號：臺灣新北地方檢察署106年度偵字第33200、8236號、107年度偵字第2577號；移送併辦案號：臺灣臺北地方檢察署107年度偵字第13號、臺灣花蓮地方檢察署107年度偵字第4205號   最  後 事實審 法    院 臺灣高等法院      臺灣高等法院      臺灣高等法院       案    號 107年度上訴字第1988號 107年度上訴字第1988號 107年度上訴字第1988號  判決日期 107年12月5日 107年12月5日 107年12月5日 確  定 判  決 法    院 臺灣高等法院      臺灣高等法院      臺灣高等法院       案    號 107年度上訴字第1988號 107年度上訴字第1988號 107年度上訴字第1988號  確定日期 107年12月28日 107年12月28日 107年12月28日 備            註  臺灣新北地方檢察署108年度執他字第389號 臺灣新北地方檢察署108年度執他字第389號 臺灣新北地方檢察署108年度執他字第389號   編號1至19經臺灣桃園地方法院109年度聲字第4703號定應執行有期徒刑13年。   

編            號  7 8 9 罪            名  三人以上共同詐欺取財 三人以上共同詐欺取財 三人以上共同詐欺取財 宣     告     刑  有期徒刑1年2月 （共5罪） 有期徒刑1年9月 有期徒刑1年10月 犯   罪  日   期  106年9月21日17時許起至同日18時55分許、 106年9月24日19時許起至同日19時39分許、 106年9月23日17時53分許起至同日18時34分許、 106年9月23日18時8分許起至同日某時許、 106年9月19日18時6分許 106年9月30日15時1分許起至同日18時4分許 106年9月26日15時37分許起至同年10月2日10時5分許 偵查（自訴）機關 年  度   案  號  起訴案號：臺灣新北地方檢察署106年度偵字第33200、8236號、107年度偵字第2577號；移送併辦案號：臺灣臺北地方檢察署107年度偵字第13號、臺灣花蓮地方檢察署107年度偵字第4205號   最  後 事實審 法    院 臺灣高等法院      臺灣高等法院      臺灣高等法院       案    號 107年度上訴字第1988號 107年度上訴字第1988號 107年度上訴字第1988號  判決日期 107年12月5日 107年12月5日 107年12月5日 確  定 判  決 法    院 臺灣高等法院      臺灣高等法院      臺灣高等法院       案    號 107年度上訴字第1988號 107年度上訴字第1988號 107年度上訴字第1988號  確定日期 107年12月28日 107年12月28日 107年12月28日 備            註  臺灣新北地方檢察署108年度執他字第389號 臺灣新北地方檢察署108年度執他字第389號 臺灣新北地方檢察署108年度執他字第389號   編號1至19經臺灣桃園地方法院109年度聲字第4703號定應執行有期徒刑13年。   

編            號  10 11 12 罪            名  三人以上共同以網際網路對公眾散布而犯詐欺取財 三人以上共同以網際網路對公眾散布而犯詐欺取財 三人以上共同詐欺取財 宣     告     刑  有期徒刑1年4月 （共2罪） 有期徒刑1年2月 （共2罪） 有期徒刑1年6月 犯   罪  日   期  106年10月16日某時許起至同日16時21分許、 106年10月16日某時許起至同日19時21分許 106年10月16日某時許起至同日14時50分許、 106年10月16日某時許起至同日20時57分許 106年10月17日12時15分 偵查（自訴）機關 年  度   案  號  臺灣臺北地方檢察署106年度偵字第27418、28203號   最  後 事實審 法    院 臺灣臺北地方法院      臺灣臺北地方法院      臺灣臺北地方法院       案    號 107年度審訴字第1108號 107年度審訴字第1108號 107年度審訴字第1108號  判決日期 108年1月31日 108年1月31日 108年1月31日 確  定 判  決 法    院 臺灣高等法院 臺灣高等法院 臺灣高等法院  案    號 108年度上訴字第944號 108年度上訴字第944號 108年度上訴字第944號  確定日期 108年4月26日 108年4月26日 108年4月26日 備            註  臺灣臺北地方檢察署108年度執字第3556號 臺灣臺北地方檢察署108年度執字第3556號 臺灣臺北地方檢察署108年度執字第3556號   編號1至19經臺灣桃園地方法院109年度聲字第4703號定應執行有期徒刑13年。   

編            號  13 14 15 罪            名  三人以上共同詐欺取財 三人以上共同詐欺取財 三人以上共同詐欺取財 宣     告     刑  有期徒刑1年6月  有期徒刑1年月4 （共3罪） 有期徒刑1年3月 （共2罪） 犯   罪  日   期  106年10月12日10時21分許起至同日12時47分許 106年10月15日17時52分許起至同日19時40分許、 106年10月15日18時45分許起至同年月16日0時32分許、 106年10月16日10時30分許起至同年月17日14時5分許 106年10月15日16時許起至同日16時49分許、 106年10月15日20時47分許起至同日23時9分許 偵查（自訴）機關 年  度   案  號  臺灣臺北地方檢察署107年度偵字第7027號   最  後 事實審 法    院 臺灣臺北地方法院      臺灣臺北地方法院      臺灣臺北地方法院       案    號 108年度訴字第294號 108年度訴字第294號 108年度訴字第294號  判決日期 108年7月16日 108年7月16日 108年7月16日 確  定 判  決 法    院 臺灣臺北地方法院      臺灣臺北地方法院      臺灣臺北地方法院       案    號 108年度訴字第294號 108年度訴字第294號 108年度訴字第294號  確定日期 108年8月12日 108年8月12日 108年8月12日 備            註  臺灣臺北地方檢察署108年度執字第6750號 臺灣臺北地方檢察署108年度執字第6750號 臺灣臺北地方檢察署108年度執字第6750號   編號1至19經臺灣桃園地方法院109年度聲字第4703號定應執行有期徒刑13年。   

編            號  16 17 18 罪            名  三人以上共同詐欺取財 三人以上共同詐欺取財 三人以上共同詐欺取財 宣     告     刑  有期徒刑1年2月 （共6罪） 有期徒刑1年2月 （共4罪） 有期徒刑1年3月 犯   罪  日   期  106年10月14日18時許起至同日20時19分許、 106年10月13日10時30分許起至同年月14日21時3分許、 106年10月15日17時許起至同日21時43分許、 106年10月14日14時58分許起至同年月16日0時33分許、 106年10月15日18時45分許起至同年月16日0時49分許、 106年10月15日19時7分許起至同日22時39分許 106年10月1日15時23分許起至同日17時5分許、 106年10月1日14時53分許起至同日17時5分許、 106年10月1日16時1分許起至同日17時5分許、 106年10月1日8時59分許起至同日17時5分許 106年10月5日11時13分許起至同日13時5分許 偵查（自訴）機關 年  度   案  號  臺灣臺北地方檢察署107年度偵字第7027號 臺灣臺北地方檢察署107年度偵字第2102、3765號  最  後 事實審 法    院 臺灣臺北地方法院      臺灣高等法院 臺灣高等法院  案    號 108年度訴字第294號 107年度上訴字第3256號 107年度上訴字第3256號  判決日期 108年7月16日 108年1月8日 108年1月8日 確  定 判  決 法    院 臺灣臺北地方法院      最高法院 最高法院  案    號 108年度訴字第294號 109年度台上字第55號 109年度台上字第55號  確定日期 108年8月12日 109年1月2日 109年1月2日 備            註  臺灣臺北地方檢察署108年度執字第6750號 臺灣臺北地方檢察署109年度執字第798號 臺灣臺北地方檢察署109年度執字第798號   編號1至19經臺灣桃園地方法院109年度聲字第4703號定應執行有期徒刑13年。   

編            號  19 20      （本欄空白） 罪            名  三人以上共同詐欺取財 三人以上共同詐欺取財      （本欄空白） 宣     告     刑  有期徒刑1年2月 （共2罪） 有期徒刑1年4月      （本欄空白） 犯   罪  日   期  106年10月13日10時15分許起至同日11時57分許、 106年10月14日18時40分許起至同日20時43分許 106年9月25日19時36分      （本欄空白） 偵查（自訴）機關 年  度   案  號  臺灣桃園地方檢察署108年度偵字第27555號 起訴案號：臺灣臺北地方檢察署107年度偵字第4144、5486、7447、7598、7729、8573、9556號、107年度少連偵字第24、27、36、37號；追加起訴案號：臺灣臺北地方檢察署107年度偵緝字第985號、107年度偵字第11827、21501號；移送併辦案號：臺灣臺北地方檢察署107年度偵字第3627、4566、9159、14717號      （本欄空白） 最  後 事實審 法    院 臺灣桃園地方法院      臺灣高等法院      （本欄空白）  案    號 109年度訴字第173號 108年度上訴字第882號      （本欄空白）  判決日期 109年7月13日 110年3月15日      （本欄空白） 確  定 判  決 法    院 臺灣桃園地方法院      臺灣高等法院      （本欄空白）  案    號 109年度訴字第173號 108年度上訴字第882號      （本欄空白）  確定日期 109年8月11日 110年4月13日      （本欄空白） 備            註  臺灣桃園地方檢察署109年度執字第17768號 臺灣臺北地方檢察署110年度執字第2503號      （本欄空白）   編號1至19經臺灣桃園地方法院109年度聲字第4703號定應執行有期徒刑13年。